# 关于新三板股改前的每股收益

提问人：安好 时间：2016-02-25 08:55:52
请教陈版及各位高手：新三板申报审计报告的会计报表，股改前的每股收益需要披露吗？ 以前看过视野有个帖子说中小板创业板与主板做法有所区别，可怎么也找不到了，求助了，谢谢！

回答人：chenyiwei
对于股改前作为有限责任公司期间是否需披露每股收益，目前做法不统一，有披露的也有不披露的。但是，如果要披露，则应注意此时的“加权平均实收资本额”需乘以整体变更时的折股比例进行相应调整，因为原有限公司的 1 元实收资本和股份公司的 1 股没有可比性。

提问人：复制忍者卡卡西 时间：2016-03-05 23:02:22
陈版，请教一下，假设净资产为69296705.95元，折股 22750482 股，每股一元，折股比例为3.0459:1，或者 1 ：0.3283， 这时假设有限责任公司时的加权平均实收资本为 17901236 元，请问这时乘以变更时折股比例是0.3283吗？ 一般折股比例应该写3.0459:1 还是 1 ：0.3283比较合适？谢谢。

回答人：chenyiwei
1 、乘以变更时折股比例＝变更后股份公司股本／变更前原有限公司实收资本。 2 、一般表述的折股比例是帐面净资产金额：折合股本金额，即3.0459:1。

提问人：xueyou654 时间：2016-04-27 00:16:46
陈版主的点评，乘以变更时折股比例＝变更后股份公司股本／变更前原有限公司实收资本，是不是有问题，是不是=变更后股份公司股本／变更前原有限公司净资产？

回答人：chenyiwei
应无问题。这个比例代表的是股份有限公司股本和原有限责任公司实收资本之间的换算关系。

提问人：不速之客 时间：2016-05-22 18:10:12
稀释每股收益是以基本每股收益为基础，假设企业所有发行在外的稀释性潜在普通股均已转换为普通股，从而分别调整归属于普通股股东的当期净利润以及发行在外普通股的加权平均数计算而得的每股收益。 从字面理解：在基本每股收益的基础上，潜在普通股（如公司发行的可转债）转换为普通股后，使普通股总数增加，重新计算每股收益，导致每股收益被稀释。
请问版主，企业股东与企业签订借款合同，约定将来有权将借款转为股本，是否需要作为稀释性因素计算稀释每股收益？

回答人：chenyiwei
如果锁定了转股价格的，可以作为稀释性因素考虑，类似于可转换债券；转股价格不确定的，例如按届时的股份市价转换，则无稀释性影响。

提问人：呼叫帮助 时间：2017-10-19 23:12:50
加权平均实收资本额，请问陈版，期初是指什么时候，期末是指股改基准日吗？

回答人：chenyiwei
可以这样理解。

提问人：呼叫帮助 时间：2017-10-20 08:52:32
陈版，加权平均中的期初是指原有限责任公司股改日，期末是指股份有限公司成立日吧？

回答人：chenyiwei
没有看懂你的问题？

提问人：呼叫帮助 时间：2017-10-21 13:17:41
不好意思，陈版，加权平均实收资本额=实收资本期初额加实收资本期末额除以2,我想问的是实收资本期初额和实收资本期末额，这里的期初和期末分别指什么时点？

回答人：chenyiwei
加权平均实收资本可能按年初和期末数的简单算术平均数？

提问人：蒋苗苗 时间：2018-03-26 20:49:02
陈老师，如果 2015 年股本 50 万， 2015 年 10 月增资 30 万， 2016 年资本公积转增股本，以每 10 股转增 20 股，那对期初每股收益进行重述时，期初股数是 80 3 ，还是 50 3+30 2/12 3

回答人：chenyiwei
50 3+30 2/12*3